【裁判字號】    92,簡上,73
【裁判日期】    920930
【裁判案由】    恐嚇
【裁判全文】
臺灣臺北地方法院刑事判決                          九十二年度簡上字第七三號
    上  訴  人
    即  被  告  甲○○○
右上訴人即被告因恐嚇案件，不服本院九十二年度簡字第二四二號，中華民國九十二
年一月二十三日所為第一審簡易判決（聲請簡易判決處刑案號：台灣台北地方法院檢
察署九十一年度偵字第二○○九六號），提起上訴，本院管轄第二審之合議庭判決如
左：
    主      文
上訴駁回。
    事      實
一、緣甲○○○與趙楊雪仔因互助會之事宜而有債務糾紛，甲○○○竟萌生恐嚇危害
    於安全之概括犯意，連續於：
    (一)民國九十一年六月三十日上午十一時三十分許，在台北縣新莊市○○路六四九
      巷十五弄五號四樓住處，以00000000號電話號碼撥打至趙楊雪仔台北
      市○○區○○街一段十九巷四號五樓之二住處00000000號電話號碼，
      向趙楊雪仔恫嚇稱：「我兒子女兒說最好不要逼他們去，如果讓他們去，就要
      讓妳不好死‧‧‧我兒子說討債公司不怕妳嘴多硬，那一天本來就要押妳去妳
      家門，立刻把妳斃掉‧‧‧妳會死無葬身、死無葬身，我保證妳很快就會死無
      葬身‧‧‧妳讓我不好過日子，讓我甲○○○不好過日子，我會讓妳加一萬倍
      ，妳聽懂不懂，比我加千萬倍，讓妳求生不能，求死不能，不相信妳試試看‧
      ‧‧妳不會好死，妳就算會好死，我也要叫人押妳到山上讓你死得世界第一悽
      慘，我這條老命配妳，讓妳死一萬次，這條老命配妳，讓你一家死掉掉，這條
      老命配妳，被妳害得每天過著生不如死的日子，生不如死的日子沒什麼好留戀
      的，配妳啦！死配妳啦！死配妳一家人‧‧‧，妳會好死，我也要叫妳讓妳不
      好死的大下場，妳讓我痛苦過，我要讓妳加千萬倍痛苦過，不然妳試試看‧‧
      ‧讓妳女兒買電腦、買死人車、跟黃義蕭去讀書，有人要出來作證，您祖媽不
      是這麼簡單要放妳甘休，這一條還清，還要讓妳死，讓妳慢慢死，看妳把我害
      的，我一條一條和妳清‧‧‧」等加害生命之事恐嚇趙楊雪仔，使趙楊雪仔心
      生畏懼，致生危害於安全。
    (二)於九十一年七月二日十九時許，再於其前揭住處，以同一撥打電話之方式，向
      趙楊雪仔恫嚇稱：「妳盡量報警，錄音也好，妳做好準備，我要打死妳，讓妳
      們腦袋開花，打死妳們一家人，心裡做好準備‧‧‧」等加害生命之事恐嚇趙
      楊雪仔，使趙楊雪仔心生畏懼，致生危害於安全。
    (三)於九十一年七月五日上午十一時四十分許，仍在其住處以撥打前開電話方式，
      向趙楊雪仔恫嚇稱：「讓妳們沒錢買棺材，讓我倒錢，讓你們一家人死，給我
      注意一點，讓妳們死無葬身之地，比死人還硬，你女兒跳樓給死，不管妳錄音
      、報警也好‧‧‧」等加害生命之事恐嚇趙楊雪仔，使趙楊雪仔心生畏懼，致
      生危害於安全。
    (四)於九十一年七月二十六日上午十一時四十分許，猶在其住處以撥打前開電話方
      式，向趙楊雪仔恫嚇稱：「妳盡量錄，我吃剩飯等妳，死都要陪妳，有什麼大
      不了‧‧‧沒關係，妳等著瞧，我都永遠不用叫妳還‧‧‧妳盡量錄，愛死陪
      妳，死陪妳，沒有大不了，死鴨硬嘴巴，我讓妳跪，我要讓妳生不如死，不讓
      妳那麼簡單就死，不信試試看，要讓妳死的方法太多‧‧‧盡量錄，我跟妳講
      ，妳活不久了，我要去找妳女兒‧‧‧，邱太太！叫妳要憑良心做事，不然妳
      不好死，妳全家吃了不好死，真不好死，妳如果好死，我也要使妳不好死的下
      場，妳試試看，妳能活多久‧‧‧錄好了嗎？繼續錄，跟妳恐嚇、威脅，叫警
      察來啦！‧‧‧天如果沒找妳，我要讓妳死無葬身之地，妳很快就一家人去枉
      死城，我送妳去枉死城，在那裡吃哪裡拉，那裡享受‧‧‧」等加害生命之事
      恐嚇趙楊雪仔，使趙楊雪仔心生畏懼，致生危害於安全。
二、案經趙楊雪仔訴由台北市政府警察局文山第一分局報請台灣台北地方法院檢察署
    檢察官偵查聲請以簡易判決處刑。
    理      由
一、訊據上訴人即被告甲○○○對於前開時、地撥打電話至告訴人趙楊雪仔家中，並
    曾對告訴人說右揭話語之事實供認不諱，然矢口否認有何恐嚇犯行，辯稱：其有
    重度憂鬱症，屬衝動控制病患，於情緒激動之情形下口不擇言方說出上開言語，
    欠缺恐嚇之犯意，不可能致生危害於安全，應不構成犯罪云云
二、經查：右揭事實，迭據告訴人即證人趙楊雪仔於警詢、偵訊及本院審理中指訴綦
    詳，復有台北市政府警察局文山第一分局錄音譯文資料、中華電信股份有限公司
    通話明細報表及法務部調查局九十一年十二月十日調科參字第○九一○○七一九
    四三○號鑑定通知書等在卷可稽。被告雖辯稱其有重度憂鬱症，屬衝動控制病患
    ，於情緒激動之情形下口不擇言方說出上開言語，欠缺恐嚇之犯意，不可能致生
    危害於安全，應不構成犯罪云云，並提出行政院衛生署台北醫院診斷證明書一紙
    為證，惟觀諸該診斷證明書係九十二年二月十二日所出具，其上記載被告曾於九
    十一年九月十六日、同年十一月二十二日及九十二年二月十二日就診三次等語，
    本院再依職權向行政院衛生署台北醫院函查被告至該院之就醫情形，該院函覆稱
    被告第一次至該院精神科就診時間為九十一年九月十六日，另再於同年十一月二
    十二日及九十二年二月十二日分別就診二次等語，有該院九十二年六月三十日北
    醫歷字第三八一六號函在卷可稽，是就上揭資料之記載，足認被告至該院治療之
    時間已在本案最後一次犯行（九十一年七月二十六日）發生之後，自無法憑事後
    診療之診斷證明書認定被告行為時有精神憂鬱症等情，且被告在告訴人對之提起
    告訴，並經台北市政府警察局將本案移送至台灣台北地方法院檢察署請求偵辦後
    方前往醫院治療，其診斷動機難免啟人疑竇，是被告此節所辯，無非卸責之詞，
    不足採信。綜上，本件事證明確，被告犯行堪以認定，應予依法論科。
三、核被告甲○○○所為，係犯刑法第三百零五條之恐嚇危害安全罪。被告先後多次
    恐嚇告訴人之犯行，均時間緊接，方法相同，觸犯構成要件相同之罪名，顯係基
    於概括之犯意反覆為之，應依刑法第五十六條連續犯之規定各論以一罪，並加重
    其刑。原審以被告犯罪事證明確，引用上開刑法第三百零五條之規定及刑事訴訟
    法第四百四十九條第一項前段、第三項、第四百五十四條第二項，刑法第五十六
    條、第四十一條第一項，罰金罰鍰提高標準條例第一條前段、第二條，量處被告
    拘役五十日，並諭知易科罰金之折算標準，其認事、用法均無違誤，量刑亦屬妥
    適。被告上訴意旨以其有重度憂鬱症，屬衝動控制病患，於情緒激動之情形下口
    不擇言方說出上開言語，欠缺恐嚇之犯意，不可能致生危害於安全，應不構成犯
    罪云云為由提起上訴，並指摘原審判決過重而請求給予緩刑云云，核無理由，應
    予駁回。
據上論斷，應依刑事訴訟法第四百五十五條之一第一項、第三項、第三百六十八條，
判決如主文。
本案經檢察官呂俊儒到庭執行職務。
中      華      民      國    九十二    年      九      月      三十    日
                                    臺灣臺北地方法院刑事第十庭
                                        審判長法  官  廖紋妤
                                              法  官  劉煌基
                                              法  官  黃紹紘
本件不得上訴。
右正本證明與原本無異。
                                              書記官  劉新怡
中      華      民      國    九十二    年      九      月      三十    日
附錄本案論罪科刑所犯法條全文
刑法第三百零五條
以加害生命、身體、自由、名譽、財產之事，恐嚇他人致生危害於安全者，處二年以
下有期徒刑、拘役或三百元以下罰金。


司法院資訊處製作；財團法人民間司法改革基金會備份。
